臺灣新竹地方法院民事裁定　　　　　　　　96年度抗字第51號
再 抗 告人　乙○○
相　對　人　甲○○
上列再抗告人因與相對人間因本票裁定事件，再抗告人對於民國
96年8月22日本院所為之96年度抗字第51號裁定提起再抗告，本
院裁定如下：
    主  文
再抗告駁回。
再抗告程序費用新臺幣壹仟元由再抗告人負擔。
    理  由
一、按對於非訟事件抗告法院之裁定再為抗告，僅得以其適用法
    規顯有錯誤為理由，並經原法院之許可者為限。前項許可，
    以原裁定所涉及之法律見解具有原則上重要性者為限；民事
    訴訟法第436條之3第3項、第4項及第436條之6之規定，於第
    3項之抗告準用之，非訟事件法第45條第3、4、5項，定有明
    文。所謂適用法規顯有錯誤，係指確定判決所適用之法規顯
    然不合於法律規定，或與現尚有效之判例、解釋顯然違反者
    而言，不包括認定事實錯誤、取捨證據失當、判決不備理由
    及在學說上諸說併存致發生法律上見解歧異等情形在內。又
    對於再為抗告，為裁判之原法院認為不應許可者，應以裁定
    駁回其抗告，民事訴訟法第436條之3第3項亦有明定。
二、本件再抗告意旨略以：抗告裁定認為應由發票人即再抗告人
    提起確認之訴，然時間並不允許，再抗告人提出另一間接關
    係人焦仁和向相對人提出之刑事自訴狀，及焦仁和於民國96
    年7月26日向「壹週刊」披露相對人之犯罪事實為佐證，就
    「壹週刊」登載之情事，關係人無法提出辯證時，足以認定
    登載之情事為事實，再抗告人與相對人所有之支票與本票行
    為都是在不清楚相對人詐騙之情形下所開立。再抗告人與相
    對人所有金錢往來都是直接或間接向相對人購買字畫或家具
    而支付，再抗告人早有懷疑相對人及替相對人代售字畫家具
    之關係人是有意以膺品詐騙再抗告人之金錢，只是無法提出
    有效之罪證，幸關係人焦仁和適時提出有力之證明予再抗告
    人，再抗告人才得以提出資料以證明遭相對人詐騙之事實。
    再抗告人會在近日內就相對人及替相對人代售字畫家具之關
    係人提出刑事自訴，再抗告人會要求相對人立即償還再抗告
    人已給付之金錢及支票、本票，藉以遏止相對人與關係人再
    次詐騙不知情之人，是爰提起再抗告，請求就相對人詐欺之
    事實裁定，使再抗告人不再繼續受害。
三、經查，本件相對人就再抗告人所簽發之新臺幣660萬元本票
    聲請本票強制執行，再抗告人前對於本院96年度票字第1123
    號裁定提起抗告，並經本院以96年度抗字第51號裁定以其抗
    告為無理由而駁回其抗告。再抗告人雖據上情提起再抗告，
    惟其僅係再次重複原抗告意旨及提出他項實體抗辯，並未具
    體指出本院上開96年度抗字第51號裁定，有如何適用法規顯
    有錯誤之情形，以及上開裁定所涉及之法律見解具有原則上
    重要性，從而，揆諸首揭說明，顯有未合，是抗告人所提再
    抗告，不應許可，應予駁回。
四、再抗告人如認其與相對人間尚有實體上糾葛，自應另循民事
    訴訟程序以求解決，再次敘明。
五、據上論結，本件再抗告為無理由，依非訟事件法第46條、第
    21條第2項，民事訴訟法第436條之3第3項、第95條、第78條
    ，裁定如主文。
中　　華　　民　　國　　96　　年　　9 　　月　　10　　日
                民事第二庭    審判長法　官　楊明箴
                                    法　官　彭淑苑
                                    法　官　黃美盈
以上正本係照原本做成。
不得抗告。
中　　華　　民　　國　　96　　年　　9 　　月　　10　　日
                                    書記官　鍾佩芳
